

Agnieszka Ole

agnieszka1ole@gmail.com +48 517 987 170 github.com/agnieszkaole

UMIEJĘTNOŚCI

- ✓ Znajomość języka Dart i frameworka Flutter w stopniu podstawowym,
- ✓ Znajomość **HTML5**, **CSS3** w stopniu dobrym,
- ✓ Znajomość **JavaScript**, **GIT** w stopniu dobrym,
- ✓ Znajomość technik RWD i zasady "Mobile First",
- ✓ Umiejętność analitycznego myślenia,
- ✓ Chęć do nauki i rozwoju swoich umiejętności
- ✓ Samodzielność ,w poszukiwaniu rozwiązań
- ✓ Umiejętność planowania swojej pracy,
- ✓ Komunikatywność, otwartość i umiejętność pracy zespołowe

PODSUMOWANIE ZAWODOWE

Przez ostatnie 2 lata zajmowałam się tworzeniem warstwy front-endowej stron internetowych. Obecnie jestem w trackie nauki języka Dart i frameworka Flutter. Moim zawodowym celem jest praca w obszarze technologii mobilnych. Jestem osobą pracowitą i komunikatywną, szybko się uczę.

DOŚWIADCZENIE

2021 – obecnie	H4 Systems – Junior Front-End Developer
	Zakres obowiązków: tworzenie warstwy frontendowej stron
	internetowych (HTML, CSS, Javascript), zgodnie z otrzymanym
	projektem graficznym.
2016 – 2021	Przerwa w zatrudnieniu związana z macierzyństwem.
2016 - 2016	Cochrane Collaboration
	Zakres obowiązków: Tłumaczenie i redakcja podsumowań
	przeglądów systematycznych Cochrane.
2014 – 2016	Przedsiębiorstwo Handlowe "Alicja"
	Zakres obowiązków: Sprzedaż produktów, zamówienia.
2012 – 2013	Agencja Oceny Technologii Medycznych i Taryfikacji
	Zakres obowiązków: opracowywanie raportów w sprawie
	oceny świadczeń opieki zdrowotnej, prowadzenie
	bieżącej korespondencji oraz jej archiwizacja

WYKSZTAŁCENIE

2010 – 2012	Warszawski Uniwersytet Medyczny – Studia magisterskie
	Kierunek: Zdrowie Publiczne.
2011 – 2012	Uniwersytet Warszawski – Studia podyplomowe.
	Studium Prawa Medycznego, Bioetyki i Socjologii Medycyny.

Wyrażam zgodę na przetwarzanie moich danych osobowych w celu rekrutacji zgodnie z art. 6 ust. 1 lit. a Rozporządzenia Parlamentu Europejskiego i Rady (UE) 2016/679 z dnia 27 kwietnia 2016 r. w sprawie ochrony osób fizycznych w związku z przetwarzaniem danych osobowych i w sprawie swobodnego przepływu takich danych oraz uchylenia dyrektywy 95/46/WE (ogólne rozpoo ochronie danych).